Inventaris van het archief van Marie Anne Tellegen [levensjaren: 1893-1976], van haar ouders en van enkele anderen, over de jaren 1869-1976
Nationaal Archief, Den Haag
M.A. Tellegen (1893-1976)
Tellegen, M.A.
1869-1976
C4
18.00 meter; 377 inventarisnummers.
Normale geschreven, getypte en gedrukte documenten, geen bijzondere handschriften. Enkele voorwerpen.
Nationaal Archief, Den Haag
J.W.C. Tellegen
A.J. Fock
A.M.S. Rosé
A.A. Schwartz
H.J. Dijckmeester
M.W. Barones van Tuyll van Serooskerken
Het archief bestaat voornamelijk uit de stukken van Marie Anne Tellegen, zowel betreffende haar persoonlijk leven als in haar functies in de vrouwenbeweging, het Verzet en als Directeur van het Kabinet der Koningin. Daarnaast bevat het stukken van haar ouders over hun persoonlijk leven en over het burgemeesterschap van Amsterdam van haar vader. Van A.A. Schwartz zijn enkele stukken uit het Verzet aanwezig en van A.M.S. Rosé stukken betreffende haar carrière als violiste. De stukken van H.J. Dijckmeester betreffen zijn contacten met Prins Alexander en van H.W. Barones van Tuyll van Serooskerken zijn teksten van haar publicaties aanwezig.
Archiefvorming
Geschiedenis van de archiefvormer
Het oorspronkelijk uit Gietel op de Veluwe afkomstige geslacht Tellegen
Zie voor de genealogie van dit geslacht: Nederland's Patriciaat 30 (1944) blz. 339-355 en inventarisnummer 224.
heeft in de loop der tijd een behoorlijk aantal academici, vooral medici en juristen, voortgebracht. Enkele van hen hebben een vooraanstaande rol gespeeld.
Prof.mr. Bernardus Dominicus Hubertus Tellegen (1823-1885)
Zie voor zijn kwartierstaat: Kwartierstatenboek, verzameling kwartierstaten bijeengebracht ter gelegenheid van de herdenking van het 100-jarig bestaan van het Koninklijk Nederlandsch Genootschap voor Geslacht- en Wapenkunde 1883-1983, Den Haag 1983, blz. 180.
was een bekende hoogleraar Staats- en Volkenrecht in Groningen die ook als liberaal politicus actief was
Zijn archief berust in het Nationaal Archief, toegangnummer 2.21.026.09.
.
De archiefvormers in deze inventaris betreffen enkele leden van dit geslacht en een aantal andere personen. Voor nadere gegevens over hen wordt verwezen naar de biografieën bij de betreffende archiefbesschrijvingen.
Geschiedenis van het archiefbeheer
Na het overlijden van Marie Anne Tellegen kwamen haar papieren en die van de andere archiefvormers in het bezit van haar executeur-testamentair, haar nicht mevrouw O. Nooy van der Kolff-Tellegen. Met de hulp van A.A. (Janneke) Schwartz scheidde zij de stukken betreffende de verzetsactiviteiten van haar tante van de rest af en schonk die aan het Rijksinstituut voor Oorlogsdocumentatie, thans het Nationaal Instituut voor Oorlogsdocumentatie (N.I.O.D.) te Amsterdam. De overige stukken bewaarde zij verder thuis.
In 1994 schonk mevrouw O. Nooy van der Kolff-Tellegen de archivalia van haar tante en van overige familieleden die zij in bezit had aan het Algemeen Rijksarchief, de voorganger van het Nationaal Archief
Zie het Archief van het Nationaal Archief, dossier 90.061.
. Later volgde nog een aanvulling waaronder zich de stukken van H.J. Dijckmeester en H.W. Barones van Tuyll van Serooskerken bevonden. In 1998 droeg het Kabinet der Koningin een doos met stukken, hoofdzakelijk bureau-agenda's en enig drukwerk, aan het toenmalige Algemeen Rijksarchief over.
Omdat tijdens de inventarisatie nog diverse stukken inzake de activiteiten van Marie Anne in het verzet tijdens de Tweede Wereldoorlog werden aangetroffen verzocht het Nationaal Archief het N.I.O.D. de sinds 1976 aldaar berustende verzetsstukken van Marie Anne aan het Nationaal Archief af te staan om die aan het oorspronkelijke archief toe te voegen. Het N.I.O.D. heeft hiermee ingestemd en de archivalia in 2002 aan het Nationaal Archief overgedragen; in dit bestand bevonden zich ook de meeste archivalia van Alma Rosé.
De verwerving van het archief
Het archief is door schenking verworven.
Inhoud en structuur van het archief
2.21
Inhoud
De stukken hebben, behalve op het persoonlijk leven van de archiefvormers, betrekking op de vrouwenbeweging in de eerste helft van de 20e eeuw, het Verzet in de Tweede Wereldoorlog en op de politieke geschiedenis van Nederland in het midden van de twintigste eeuw.
Ordening van het archief
Bij de ordening van de archivalia is het gebruikelijke schema bij persoons- en familie-archieven toegepast; per persoon zijn de stukken, naar behoefte, gesplitst in persoonlijk en openbaar leven, welke
laatste rubriek weer is ingedeeld naar functie of activiteit. Omdat bij de omvangrijke briefwisseling van Marie Anne Tellegen moeilijk een strikt onderscheid tussen particuliere en ambtelijke stukken is te maken is deze in één subrubriek onder "Algemeen" geplaatst.
In de aanvulling van het Kabinet der Koningin werd een klapper op haar "particuliere" archief aangetroffen
Zie inv.nr. 170.
. Het gaat hier om stukken die Marie Anne als privé-persoon en uit hoofde van andere functies heeft ontvangen en opgemaakt maar die door haar secretaresse bij het Kabinet der Koningin werden afgehandeld. De brieven waren voorzien van een agendanummer gevolgd door de letter "p". Dit "particuliere" archief is niet als herkenbaar onderdeel bewaard gebleven. Brieven met de betreffende agendanummers zijn verspreid in het archief aangetroffen; de bijbehorende agenda ontbreekt.
Op sommige stukken komen agenda- c.q. dossiernummers voor zonder toevoeging van een letter; het betreft hier hoofdzakelijk stukken die wel staatsaangelegenheden betreffen maar strikt persoonlijk aan Marie Anne waren toegestuurd; ook hier is geen agenda of dossierlijst van de stukken aangetroffen
Zie b.v. inv.nr. 306 (dossier "nr. 8").
.
Een aantal inventarisnummers zijn nader toegankelijk gemaakt in specificaties onder de beschrijving. Onder het kopje "Afgescheiden archiefmateriaal" wordt de beschrijving gegeven van een aantal stukken van Marie Anne Tellegen als (ere-)presidente van het Nederlands Vrouwen Comité, die berusten in het archief van de Vereniging van Vrouwen met Academische Opleiding in het Utrechts Archief
Deze beschrijving is ongewijzigd overgenomen uit E.S.C. Erkelens-Buttinger, Inventaris van het archief van de Vereniging van Vrouwen met Academische Opleiding 1923-1988, Utrecht 1994.
.
Aanwijzingen voor de gebruiker
Openbaarheidsbeperkingen
Deels openbaar, deels niet openbaar.
Materiële beperkingen
Aanvraaginstructie
Openbare archiefstukken kunnen online worden aangevraagd en gereserveerd. U kunt dit ook via de terminals in de studiezaal van het Nationaal Archief doen. Om te kunnen reserveren dient u de volgende stappen te volgen:
U maakt een profiel aan op www.gahetna.nl, en logt vervolgens in
Via de archiefinventaris (alleen de beschrijvingen met rode nummers) selecteert u het gewenste archiefstuk door op de knop 'Reserveren' te klikken
In het volgende scherm geeft u aan op welke dag u het archiefstuk wilt inzien
Indien u zich bevindt in de studiezaal en een tafelnummer heeft ontvangen kunt u dit nummer vermelden. Als u geen tafelnummer heeft kunt u tafelnummer 777 laten staan
Vervolgens bevestigt u uw reservering door deze te versturen.
Verwant materiaal
Beschikbaarheid van kopieën
Afgescheiden archiefmateriaal
Het Utrechts Archief, Archief van de Vereniging van Vrouwen met Academische Opleiding 1923-1988, inv.nrs. 493-512, stukken ontvangen en opgemaakt door M.A. Tellegen als (ere-)presidente van het Nederlands Vrouwen Comité
Specificatie van de archivalia van M.A. Tellegen als (ere-)presidente van het Nederlandse Vrouwen Comité (N.V.C.) en inzake de vrouwenemancipatie in het algemeen, berustend in het archief van de Vereniging van Vrouwen met Academische Opleiding in het Utrechts Archief:
Als (ere-)presidente van het Nederlandse Vrouwen Comité
493 Correspondentie met diverse personen, 1955-1956 1 omslag
494 Notulen van vergaderingen van het N.V.C., 1954-1958, 1966-1967 1 omslag
495 Jaarverslagen van het N.V.C., 1953-1957, met enkele officiële stukken, 1956-1958, 1966 1 omslag
496 Telegram betreffende de oprichting van het N.V.C. verzonden aan de Nederlandse regering in Londen door het Vaderlandsch Comité, winter 1944/45. Afschrift. 1 stuk
497 Rede, uitgesproken door mr. M.A. Tellegen ter gele­genheid van het 10-jarig bestaan van het N.V.C., 1954, met klad-versies en concepten. 1 omslag
498 Lijsten van vrouwen, die door het N.V.C. worden voor­gesteld om gevraagd te worden bij ontvangsten van buitenlandse vrouwen en commissies van de U.N.O., 1947 1 omslag
499 Toespraak door mr. M.A. Tellegen ter gelegenheid van de ontvangst door het N.V.C. van Eleanor Roosevelt op 19 april 1948, met bijlagen. 4 stukken
500 Stukken betreffende het bezoek aan Nederland van Hazel Holly, public affairs editor van het Tijdschrift Woman's Companion, op uitnodiging van de Nederlandse Regering, mei 1955, met haar naar aan­leiding van dat bezoek geschreven artikel. 5 stukken
501 Stukken betreffende de conferentie van vertegenwoordigers van West-Duitse vrouwenorganisaties en van Nederlandse vrouwenorganisaties aangesloten bij het N.V.C., te Rheydt, oktober 1955 1 omslag
502 Ingekomen jaarverslagen van de Nederlandse Federatie voor Vrouwelijke Vrijwillige Hulpverlening en haar commissies, 1955-1957 1 omslag
503 Nota door dr. F.T. Diemer-Lindeboom inzake de wetswijziging ten aanzien van het verstrekken van middelen ter voorkoming van zwangerschap etc., [1967] 1 stuk
504 Antwoorden van diverse bij het N.V.C. aangesloten vrouwenorganisaties op de enquête naar aanleiding van de discussienota "Arbeid van de vrouw buiten het gezin"; met nagekomen antwoorden en samenvatting, z.j. 1 omslag
505 Concepten van een artikel door Elka Schrijver, getiteld, "Het Nederlandse Vrouwen Comité en zijn eerste president"; tevens bevattend een korte autobiografie door mr. M.A. Tellegen, 1956 1 omslag
506 Programma's ter gelegenheid van de opening van de tentoonstelling "De Nederlandse Vrouw van 1898-1948" en van de "Gemeenschappelijke Feestviering van de Nederlandse vrouwen t.g.v. het Gouden Regeringsjubileum van H.M. Koningin Wilhelmina, 1948", met door de Nederlandse vrouwenorganisaties naar aanleiding hiervan uitgegeven brochures, 1948 1 omslag
507 Twee brochures bevattende een aansporing aan de Nederlandse vrouwen en meisjes om niet voor de Duitse bezetter te gaan werken, geschreven door mr. M.A. Tellegen of personen uit haar naaste omgeving, alsmede een brochure bevattende wenken ten aanzien van het gedrag van meisjes ten opzichte van de bevrijders, met een exemplaar van de Duitse krant Nachrichten für die Truppe van 22 mei 1944. 5 stukken
508 Stukken betreffende de publikatie in de bundel Eastern and Western World van een lezing gehouden door mr. M.A. Tellegen tijdens de zomercursus van de Nederlandse universiteiten en hogescholen, 1952 1 omslag
Documentatie
509 Informatiefolder over de Nederlandse Vrouw, uitgegeven door het Netherlands Information Bureau, New York, 1950 1 omslag
510-511 Kranteknipsels over verschillende facetten van de vrouwenemancipatie, verzameld door mr. M.A. Tellegen, 1929-1958 en z.j. 1 omslag en 1 pak
510: 1929, 1933-1939
511: 1950-1958 en z.j.
512 Krantenknipsels betreffende vrouwen, die belangrijk zijn geweest voor de vrouwenemancipatie, of door hun werk en beroep een voorbeeldfunctie hadden, verzameld door mr. M.A. Tellegen, 1927-1972 1 band
Verwante archieven
Nationaal Archief, Archief van het Kabinet der Koningin 1946-1975, toegangnummer 2.02.20
Gemeente-archief Amsterdam, Stukken van J.W.C. Tellegen als voorzitter van de Amsterdamse Ziekenfonds Commissie.
Internationaal Informatiecentrum en Archief voor de Vrouwenbeweging, Amsterdam, Archief van het Nederlands Vrouwen Comité en Archief van het Comité tot Verdediging van de Vrijheid van Arbeid voor de Vrouw.
Beschrijving van de series en archiefbestanddelen
- Jan Willem Cornelis Tellegen (1859-1921), 1.
  Jan Willem Cornelis Tellegen [Zie voor zijn kwartierstaat: Gens Nostra, Ons Geslacht, Maandblad der Nederlandse Genealogische Vereniging, 1966, blz. 144-145.], zoon van prof. mr. B.D.H. Tellegen (1823-1885), studeerde in 1882 af als civiel ingenieur aan de Polytechnische School te Delft. Aanvankelijk werkte hij bij de aanleg van verschillende spoorlijnen in Groningen en Deventer tot hij in 1887 werd benoemd tot hoofdopzichter bij Gemeentewerken in Arnhem; in 1890 volgde zijn promotie tot directeur van deze dienst. De volgende elf jaar werkte hij krachtdadig aan krotopruiming, restauratie en stadsuitbreiding van deze gemeente. Hij zorgde er onder meer voor dat het park Sonsbeek niet voor woningbouw werd gebruikt maar voor recreatie behouden bleef. Zijn belangstelling voor sociale en economische kwesties leidde ook tot zijn lidmaatschap van de Liberale Unie en later van de Vrijzinnige Democratische Bond.
  In 1901 werd J.W.C. Tellegen aangesteld tot de eerste directeur van de in dat jaar opgerichte Gemeentelijke Dienst Bouw- en Woningtoezicht in Amsterdam. De op grond van de Woningwet in 1905 door de gemeenteraad aangenomen bouwverordening was grotendeels zijn werk.. De verbetering van de volkshuisvesting in Amsterdam werd door Tellegen energiek aangepakt.
  In 1915 volgde zijn benoeming tot burgemeester van Amsterdam. In deze functie heeft hij zich, onder wegcijfering van zijn eigen persoon, volledig ingezet voor de belangen van de stad en haar bewoners. Mede door de problemen die het gevolg waren van de Eerste Wereldoorlog was zijn werklast aanzienlijk. Hij had de verantwoordelijkheid voor de uitvoering van de Distributiewet in zijn gemeente en als voorzitter van de ziekenfonds-commissie moest hij bemiddelen in een conflict tussen geneesheren en apothekers enerzijds en ziekenfondsen anderzijds [Stukken van J.W.C. Tellegen als voorzitter van de Amsterdamse Ziekenfonds Commissie berusten in het Gemeente-archief Amsterdam (P.A. 359).]. Ook de volkshuisvesting bleef zijn aandacht opeisen. Bij al zijn werk werd hij bijgestaan door zijn vriend, de sociaal-democratische wethouder F.M. Wibaut.
  In januari 1921 probeerde Tellegen tot rust te komen door een reis naar het buitenland. Dit mocht echter niet baten en op 16 april 1921 overleed hij plotseling te Amsterdam.
  - Algemeen, 1.1
    - Ingekomen brieven, met bijlagen., 1884-1917 en z.j.; 1; 1 omslag
      Met hiaten.
      Specificatie van de afzenders van de brieven
      Anoniem (merendeels scheldbrieven), 1908-1909 en z.j.
      Jeannette Beveridge en haar broer W.H. Beveridge, z.j.
      A. Bloem, 1887
      Ch.E.H. Boissevain, 1915
      N.A. Boom, 1907-1908, met bijlagen
      Th. Delprat, 1915
      H.L. Drucker, 1901, 1914
      A. Duparc, 1911
      B.H. Heldt, 1887
      P.W. Janssen, 1884
      C. van Kerckhoff, 1911 en z.j.
      A. Kerdijk, 1892-1893, 1900
      Chr. Lambrechtsen, 1909
      A. van Lawick van Pabst, 1898
      J. Meijer, 1905
      Frits N.N., minuut, 1913
      J. van der Pek, 1903, 1905, 1915
      B.H. Pekelharing, met concept van antwoord, 1885, 1887-1888, 1891-1894, 1907
      Madame veuve Xavier Philippe, 1903
      L. Serrurier, 1915
      Cornelis Tellegen (?), 1907
      L.C. Thooft-van Kerckhoff, 1909
      M.W.F. Treub, 1897, 1916
      S. van Valkenburg, 1911, 1915
      F.M. Wibaut, 1917
      W.G. Wilkens, met bijlage, 1907,
      Dagelijks Bestuur van de Zuiderzeevereniging, 1911
  - Persoonlijk leven, 1.2
    - Foto's., 1870-1915 en z.d.; 2-10; 53 stukken, 4 delen en 1 omslag
      - Album met portretfoto's van leden van de families Tellegen en Fock en van onbekenden, 1870, 1876-1877, 1893-1895 en z.d., 2
      - Album met portretfoto's van leden van de families Tellegen en Fock en van onbekenden, met foto's van gebouwen en landschappen in Parijs, Groningen, Antwerpen, het Rijnland, Kassel, op Norderney en op onbekende locaties, 1876-1877, 1882, 1885, 1888-1889 en z.d., 3
      - Album met portretfoto's van leden van de families Tellegen en Fock en van onbekenden, 1900, 1902 en z.d., 4
      - Album met portretfoto's van leden van de families Tellegen en Fock en van J.F. van Bemmelen, C.J. Bollée, J.A. Feith, N. de Fremery, S. Gratama, A.D. Hagedoorn, P.C. van Kerkhoff, G.L.F. Philips, J.J. Reesse, C.W. Snellebrand, H.A. Sypkens, M. de Vries, M.E. de Wildt en van onbekenden, 1869-1913 en z.d., 5
        Met hiaten. Om conserveringstechnische reden zijn de foto's vervangen door reproducties; de originelen bevinden zich in inv.nr. 41.
      - Originele portretfoto's beschreven onder inventarisnummer 40., 6; 1 omslag
      - Portretfoto's van hem, met foto's van hem en zijn gezin en foto's van het exterieur van zijn woonhuizen in de Johannes Verhulsttraat 41 en de Nicolaas Maasstraat 46 te Amsterdam, 1897, 1906, 1912, 1915 en z.d., 7; 31 stukken
      - Foto's van hem en zijn gezin, van derden en van de omgeving, gemaakt tijdens een vakantie te Nunspeet, 1904, 8; 16 stukken
      - Portretfoto van dr. F.G. Groneman met opdracht aan hem, met portretfoto's van jhr.mr. J.A. Feith en van ir. J. van Hasselt, 1904-1905 en z.d., 9; 3 stukken
      - Foto's van Arnhem en omgeving, 1906, 10; 3 stukken
    - Ingekomen brieven van zijn ouders prof.mr. Bernardus Dominicus Hubertus Tellegen en Johanna Sepina Boldewina Adriana Tellegen-van Ittersum., 1872-1883, 1885 en z.d.; 11-17; 7 omslagen
      - 1872-1876, 11
      - 1877, 12
      - 1878, 13
      - 1879, 14
      - 1880, 15
      - 1881, 16
      - 1882-1883, 1885 en z.d., 17
    - Ingekomen brieven van zijn grootouders Jan Willem Cornelis baron van Ittersum en Ockje van Ittersum-Meder, met knipsels betreffende het overlijden en de begrafenis van eerstgenoemde en foto van een door Jan Boon geschilderd portret van zijn neef Frederik Alexander Robert Arnold baron van Ittersum (1865-1939)., 1876-1877, 1879-1880 en z.j. (ca. 1939); 18; 1 omslag
    - Paris-Murcie, Journal publié au profit des victimes des inondations d'Espagne par le Comité de la Presse Francaise, gedrukt., 1879; 19; 1 katern
    - Ingekomen brieven van zijn schoonvader Cornelis Fock, van zijn zwager Dirk Fock en van diens zoon Dirk., 1884, 1889-1894, 1897-1907, 1911-1912; 20; 1 omslag
    - Ingekomen brieven van zijn verloofde en latere echtgenote Alida Johanna Jacoba Fock., 1884-1916; 21-31; 11 pakken
      - 1884 december - 1885 april, 21
      - 1885 mei - augustus, 22
      - 1885 september - december, 23
      - 1886 januari - april, 24
      - 1886 mei - augustus, 25
      - 1886 september - december, 26
      - 1887 januari - april, 27
      - 1887 mei - augustus, 28
      - 1888-1890, 1892-1903, 29
      - 1905-1909, 30
      - 1910, 1912-1913, 1916, 31
    - Ingekomen brieven van zijn moeder J.S.B.A. Tellegen-van Ittersum., 1885-1910; 32-37; 6 omslagen
      - 1885-1887, 32
      - 1888-1891, 33
      - 1892-1897, 34
      - 1898-1902, 35
      - 1903-1906, 36
      - 1907-1910, 37
    - Uitnodiging voor zijn bruiloft met Alida Johanna Jacoba Fock, met tekst van het bij hun ondertrouw gezongen feestlied, gedrukt, in tweevoud, en visitekaartje van hem en zijn echtgenote., 1887; 38; 5 stukken
    - Akte van oprichting door hem van een "familiemuseum" ter gelegenheid van zijn 25-jarig huwelijksfeest, met bijlagen., 1912; 39; 3 stukken
    - Kasboekje., 1915-1920; 40; 1 deeltje
    - Tekening en beschrijving van het wapen van de familie Tellegen, met ingekomen brief van zijn nicht Cornelia Maria (Cia) Tellegen., 1918 en z.d.; 41; 3 stukken
    - Kranten en tijdschriften houdende artikelen betreffende zijn overlijden en begrafenis., 1921; 42; 1 pak
    - Levensschets van hem, geschreven door zijn weduwe, A.J.J. Tellegen-Fock, ten behoeve van haar kleinkinderen., Z.d. (ca. 1935); 43; 1 stuk
  - Openbaar leven, 1.3
    - Briefwisseling met dr. C.F.J. Blooker, J. Kruseman, J. de Breuk, dr. H.D. Tjeenk Willink en J. Weijerman betreffende zijn sollicitatie naar de functies van directeur van Openbare Werken te Haarlem en van directeur van de Dienst Bouw- en Woningtoezicht te Amsterdam, met bijlage., 1900-1902; 44; 1 omslag
    - Stukken betreffende een eventuele beperking van de terugbetaling van tegoeden op Rijkspostspaarbankboekjes en inzake de afschaffing door winkeliers in Amsterdam van kredietverlening aan klanten in verband met het gebrek aan liquiditeiten wegens het uitbreken van de Eerste Wereldoorlog., 1914 en z.d.; 45; 1 omslag
      Een gedeelte van deze stukken heeft J.W.C. Tellegen ontvangen en opgemaakt als lid van de Raad van Toezicht op de Rijkspostspaarbank, waarvan hij van 1905 tot 1916 deel uitmaakte.
    - Tekst van de door hem gehouden toespraak in de zitting van de gemeenteraad bij zijn installatie als burgemeester van Amsterdam, met karikaturen en krantenknipsels over hem en een speldje van het IVe Internationale Congres van Hygieen der Woning te Antwerpen., 1915-1916, 1919-1921, 1924, 1930 en z.d.; 46; 1 omslag
    - Het Boek van de Belgische School, Le Livre de l'Ecole Belge, album aan hem aangeboden door leerlingen en leerkrachten van de school voor Belgische vluchtelingen in Amsterdam, gedrukt, met bijgevoegde tekst van een "Afscheidsgroet" door J. Lambrechts op muziek van A. de Metz., 1915; 47; 1 deel en 1 stuk
    - Groepsfoto's van hem en anderen, waarschijnlijk als burgemeester van Amsterdam., Z.d. (ca. 1915-1921); 48; 1 omslag
    - Album met foto's van de watersnood rond de Zuiderzee, met foto van zijn echtgenote A.J.J. Tellegen-Fock op de kade van de haven van Volendam., Z.d. (1916); 49; 1 deel en 1 stuk
    - Teksten van de door hem uitgesproken redevoeringen bij de ontvangst in Amsterdam van een Franse delegatie van landbouwdeskundigen en bij een feestmaal van de vereniging "Oost en West", met tekst van zijn artikel ter gelegenheid van het 50-jarig bestaan van de Vereniging "Handwerkers Vriendenkring", met bijlage., 1919 en z.d.; 50; 1 omslag
    - Een halve eeuw Bouw- en Woningtoezicht, uitgave ter gelegenheid van het 50-jarig bestaan van het Gemeentelijk Bouw- en Woningtoezicht in Amsterdam, met aflevering van het tijdschrift Ons Amsterdam houdende een artikel over 'Burgemeester Tellegen stierf halve eeuw geleden', gedrukt., 1951, 1971; 51; 2 katernen
- Alida Johanna Jacoba Tellegen-Fock (1865-1941), 2.
  Alida Johanna Jacoba Fock, dochter van mr. Cornelis Fock, minister van Binnenlandse Zaken en gouverneur van Zuid-Holland, en Maria Anna Uyttenhooven, huwde in 1887 J.W.C. Tellegen. Zij zette zich onder meer in voor de vrouwenemancipatie.
  - Algemeen, 2.1
    - Ingekomen brieven., 1905-1941 en z.d.; 52; 1 omslag
      Helene Cournet, 1941
      Marie Anne Fock, 1941
      E. Gret...., 1936
      F. s'Jacob, 1921
      A.B. Hagedoorn, 1921
      Marguerite Laurenti, 1941
      Rosa Manus, 1941
      Frieda Meyer, z.d.
      J.S. Mulock Houwer, 1921
      N.N., 1934
      J. Rotgans, 1927
      A.J. Simon van der Aa-Tellegen, 1940
      Johanna S.B.A. Tellegen, 1916
      Marie Anne Tellegen, 1905, 1919, 1930, 1938
      Ockje Tellegen, 1914
      Julie Claire Tindal-den Tex, z.d.
  - Persoonlijk leven, 2.2
    - Foto's., 1872-1937 en z.d.; 53-55; 2 delen en 1 pak
      - Portretfoto's van haar en groepsfoto's van haar en derden, met foto's en negatieven van het exterieur, het interieur en de tuin van haar huis Krugerlaan 3 te Baarn, van leden van de familie Fock en van hun huis te Roquebrune-Cap Martin en omgeving in Zuid-Frankrijk. 1872, 1882-1883, 1923, 1937-1938 en z.d. (19e en 20e eeuw), 53; 1 pak
      - Album met portretfoto's waarschijnlijk van familieleden en kennissen van de familie Tellegen, van kostschoolvriendinnen van haar en van onbekenden. 1880, 1883-1884, 1897 en z.d., 54
      - Album met foto's van haar, haar gezin en kleinkinderen, haar huis in Baarn, leden van de familie Fock en van hun huis in Zuid-Frankrijk. 1915, 1925-1926 en z.d., 55
    - Ingekomen brieven van haar ouders Cornelis Fock en Marie Anne Fock-Uyttenhooven., 1875-1906; 56-66; 11 pakken
      - 1875-1876, 1878-1882, 56
      - 1883-1887, 57
      - 1888-1889, 58
      - 1890-1891, 59
      - 1892-1893, 60
      - 1894-1895, 61
      - 1896-1897, 62
      - 1898-1899, 63
      - 1900-1902, 64
      - 1903-1904, 65